【裁判字號】    92,簡上,231
【裁判日期】    920923
【裁判案由】    違反著作權法
【裁判全文】
臺灣桃園地方法院刑事判決                        九十二年度簡上字第二三一號
    上  訴  人  臺灣桃園地方法院檢察署檢察官
    被      告  甲○○
右列被告因違反著作權法案件，上訴人不服本院中壢簡易庭中華民國九十二年三月十
七日九十一年度壢簡字第九五六號所為第一審判決（聲請簡易處刑案號：臺灣桃園地
方法院檢察署九十一年度偵字第一三二七八號），提起上訴，本院管轄第二審合議庭
判決如左：
    主  文
原判決撤銷。
甲○○連續以明知為侵害著作權之物，而意圖營利而交付之方法侵害他人之著作權，
處有期徒刑月，如易科罰金，以佰元折算壹日。扣案如附表所示影音光碟ＶＣＤ
貳佰玖拾肆片均沒收。
    事  實
一、甲○○明知附表所示之「神鬼拍檔」等影音光碟ＶＣＤ共二百九十四片，係未經
    如附表所示著作權人美商迪士尼企業股份有限公司同意授權而違法重製之物，竟
    基於意圖營利概括犯意，自民國九十一年七月七日起，先以每片新台幣（下同）
    二十五元之價格，向姓名年籍不詳綽號「阿三」之成年男子購入約三百五十片違
    法重製光碟，隨即在桃園縣龍潭鄉○○路龍潭夜市，以每片一百元之價格出售交
    付與不特定人，嗣於九十一年七月十一日二十時三十分為警查獲，並扣得如附表
    所示違法重製之影音光碟ＶＣＤ二百九十四片。
二、案經如附表所示美商迪士尼企業股份有限公司等委由財團法人電影及錄影著作保
    護基金會訴由內政部警政署保安警察第二總隊報請臺灣桃園地方法院檢察署檢察
    官偵查起訴。
    理  由
一、訊據被告甲○○對於右揭事實坦承不諱，核與告訴代理人之指訴及證人乙○○之
    證述情節相符，並有侵害鑑識報告一件、著作權證明文件十七件及扣案影音光碟
    二百九十四片在卷可佐，事證明確，被告犯行堪以認定。
二、上訴暨移請併辦（九十二年度偵字第八四五九號、第五二六四號）意旨略以：被
    告因違反著作權法案件，經原審於民國九十二年三月十七日為第一審判決，惟被
    告於原審判決前，又自九十一年五月十五日至九十二年四月六日十七時三十分止
    ，連續在桃園縣觀音鄉○○村○○路○段四三二號前、桃園縣楊梅鎮○○路一六
    一號前夜市、桃園縣新屋鄉永安漁港等地，販賣盜版音樂光碟等物，為警分別於
    九十二年二月二十二日二十一時三十分、九十二年三月十六日二十二時五十分、
    九十二年四月六日十七時三十分在上址查獲，並扣得盜版音樂光碟等物，被告所
    涉違反著作權法案件與起訴案件有連續犯裁判上一罪關係，為起訴效力所及，原
    審未及斟酌，其判決難認允當，請求撤銷改判等語。
三、經查，被告於九十一年七月十一日二十時三十分許，在桃園縣龍潭鄉○○路龍潭
    夜市為警查獲販賣盜版光碟，經檢察官偵查聲請簡易判決處刑後，又因販賣盜版
    光碟，另於：(一)九十二年二月二十二日二十一時三十分許，在桃園縣觀音鄉○○
    村○○路○段四三二號前夜市為警查獲，扣得ＣＤ音樂光碟九百八十三片、ＶＣ
    Ｄ影音光碟四百二十四片、投幣筒二個、現金新台幣（下同）一千五百五十元（
    九十二年度偵字第二七九五號）。(二)九十二年三月十六日二十二時五十分許，在
    桃園縣楊梅鎮○○路一六一號前夜市為警查獲，扣得盜版ＣＤ音樂光碟四百六十
    七片、現金八百三十一元（九十二年度偵字第五二六四號）。(三)九十二年四月六
    日十七時三十分許，在桃園縣新屋鄉永安漁港攤販區為警查獲，扣得盜版ＣＤ音
    樂光碟一百三十六片及ＶＣＤ影音光碟一百二十九片、攤架一個、價目表一份及
    投幣筒一個等物（九十二年度偵字第六六七七、八四五九號）等事實，業經被告
    坦承不諱，核與告訴人及證人指證情節相符，並有扣案物在卷可佐，固堪認屬實
    ，惟查：被告於九十一年七月十一日為警查獲後，即另謀他業，未再販賣盜版光
    碟，其後因家庭及個人因素無法滿足生活所需，遂於九十二年一月間，再起意販
    賣盜版光碟，之前所販賣之盜版光碟係向綽號「阿三」之成年人購買，之後係向
    綽號「阿四」之成年人所購買，九十二年間被查獲之盜版光碟並非其前案所遺留
    ，而係事後再行購買等情，已據被告供承在卷（見本院九十二年九月九日審理筆
    錄），依被告上開之言，其九十二年一月間係另行起意再販賣，與其於九十一年
    七月間被查獲之前案犯行即非係出於同一概括犯意所為，而被告自九十一年七月
    間被查獲迄九十二年二月二十二日始再被查獲，其間已間隔逾六個月，其一、二
    次犯行間已難謂時間接近，亦與連續犯之要件不相符合，顯見被告於九十一年七
    月十一日前案查獲後，其九十二年一月間起再行販賣盜版光碟，應係另行起意，
    至為明確，至於併案意旨所指被告於九十一年五月十五日起至九十一年七月十一
    日止之犯行，原已在起訴之範圍，尚無請求併予審理之問題，因之上訴及移送併
    辦意旨認移送併辦部分與原審論罪科刑部分係基於概括犯意為之，而有連續犯裁
    判上一罪關係，尚有誤會，其上訴請求併予審理自無理由。
四、按被告行為後，著作權法於九十二年七月九日修正公布，被告販賣盜版光碟犯行
    ，經比較被告行為時法即修正前著作權法第九十三條第三款（法定本刑二年以下
    有期徒刑，得併科新台幣十萬元以上罰金），及裁判時之修正後著作權法第九十
    一條之一第三項（法定本刑三年以下有期徒刑、拘役、或併科新台幣一百五十萬
    元以下罰金），應以修正前之著作權法第九十三條第三款規定有利於被告，依刑
    法第二條第一項但書規定，應適用行為時法即修正前著作權法第九十三條第三款
    規定處斷。核被告所為，係犯修正前著作權法第九十三條第三款之罪。被告先後
    多次犯行，時間緊接、方法相同，顯係基於概括犯意為之，應依刑法第五十六條
    規定，論以連續犯一罪，並加重其刑。原審以被告連續以明知為侵害著作權之物
    ，而意圖營利而交付之方法侵害他人之著作權，量處有期徒刑月，如易科罰金
    ，以佰元折算壹日，並諭知扣案如附表所示影音光碟ＶＣＤ二百九十四片沒收
    ，且敘明被告前於八十年間雖因違反藥物藥商管理法案件，經判處有期徒刑四年
    六月確定，惟已於八十四年二月二十三日執行完畢，距本件行為時之九十一年七
    月七日已逾五年，尚不構成累犯，固非無據，惟著作權法已於九十二年七月九日
    修正公布，原審未及比較，檢察官上訴請求併予審理雖無理由，惟原判決既有上
    開可議之處，即屬無法維持，應由本院撤銷原判決。爰審酌被告犯罪之動機、目
    的、手段、犯罪所生之危害，及犯罪後坦承犯行等一切情狀，量處如主文所示之
    刑，並諭知易科罰金之折算標準。扣案如附表所示違法重製之影音光碟ＶＣＤ為
    被告所有供犯罪所用之物，應依刑法第三十八條第一項第二款宣告沒收。至移送
    併案部分應退回檢察官另為適法之處理。
據上論斷，應依刑事訴訟法第四百五十五條之一第三項、第三百六十九條第一項前段
，修正前著作權法第九十三條第三款、第八十七條第二款，刑法第十一條前段、第二
條第一項前段、第五十六條、第四十一條第一項前段、第三十八條第一項第二款，罰
金罰鍰提高標準條例第二條，判決如主文。
本案經檢察官郭靜文到庭執行職務。
中      華      民      國      九十二      年    九      月    二十三  日
                                 臺灣桃園地方法院刑事第九庭
                                    審判長法  官  林明洲
                                          法  官  林春鈴
                  法  官  黃斯偉
右正本證明與原本無異。
不得上訴。
                                          書記官  李珈慧
中      華      民      國      九十二      年    九      月    二十三  日
論罪法條之依據：
著作權法第八十七條
有下列情形之一者，除本法另有規定外，視為侵害著作權或製版權︰
一  以侵害著作人名譽之方法利用其著作者。
二  明知為侵害著作權或製版權之物而散布或意圖散布而陳列或持有或意
    圖營利而交付者。
三  輸入未經著作財產權人或製版權人授權重製之重製物或製版物者。
四  未經著作財產權人同意而輸入著作原件或其重製物者。
五  明知係侵害電腦程式著作財產權之重製物而仍作為直接營利之使用者
    。
著作權法第九十三條
有下列情形之一者，處二年以下有期徒刑，得併科新台幣十萬元以下罰金
︰
一  侵害第十五條至第十七條規定之著作人格權者。
二  違反第七十條規定者。
三  以第八十七條各款方法之一侵害他人之著作權者。


司法院資訊處製作；財團法人民間司法改革基金會備份。
